pl: Sprzęt > Narzędzia > Uchwyty: Uchwyty do rączek; Uchwyty do pistoletów; Uchwyty do szczypiec
el: Υλικά κατασκευών > Εργαλεία > Λαβές: Λαβές τιμονιού; Λαβές πιστολιού; Λαβές πενσών
fi: Rakentaminen > Työkalut > Lukkopihdit: Tankolukkopihdit; Pistoolilukkopihdit; Pihtien otinosat
fr: Quincaillerie > Outils > Poignées: Poignées de guidon; Poignées de pistolet; Poignées de pinces
da: Isenkram > Redskaber > Greb: Håndtagsgreb; Pistolgreb; Tanggreb
th: ฮาร์ดแวร์ > เครื่องมือ > ที่จับ: แฮนด์จับ; ปืนจับ; คีมจับ
ro-RO: Feronerie > Unelte > Mânere: Mânere tip bară; Mânere tip pistol; Mânere tip clește
en: Hardware > Tools > Grips: Handlebar Grips; Pistol Grips; Pliers Grips
tr: Hırdavat > Aletler > Saplar: Tutamaç Saplar; Tabanca Saplar; Pense Saplar
ko: 철물 > 도구 > 그립: 핸들 그립; 권총 그립; 펜치 그립
bg-BG: Железария > Инструменти > Стяги: Стяги с дръжки; Стяги тип „пистолет“; Стяги тип „клещи“
pt-BR: Ferragens > Ferramentas > Garras: Punhos de guidão; Punhos de pistola; Punhos de alicates
zh-TW: 硬體 > 工具 > 握柄: 自行車握柄; 手槍握柄; 鉗子握柄
sk-SK: Náradie > Nástroje > Rukoväte: Rukoväte s rúčkou; Pištoľové rukoväte; Samosvorné kliešte
es: Bricolaje > Herramientas > Empuñadura/mango: Empuladoras de manillar; Empuñaduras de pistola; Empuñaduras de alicates
hr-HR: Željezarija > Alati > Drške: Ručke za upravljač; Pištolj ručke; Ručke za kliješta
de: Heimwerkerbedarf > Werkzeuge > Griffe: Lenkergriffe; Pistolengriffe; Zangengriffe
lt-LT: Techninė įranga > Įrankiai > Rankenos: Tiesios rankenos; Pistoletinio tipo rankenos; Replių rankenos
nb: Maskinvare > Verktøy > Grep: Håndtaksgrep; Pistolgrep; Tanggrep
vi: Phần cứng > Công cụ > Kẹp: Tay nắm ghi đông; Báng súng; Kìm kẹp
pt-PT: Equipamento > Ferramentas > Grampos: Grampos de guiador; Grampos de pistola; Grampos de alicates
sv: Metallprodukter > Verktyg > Grepp: Handtagsrepp; Pistolgrepp; Tånggrepp
hu: Hardver > Szerszámok > Markolatok: Kormánymarkolatok; Pisztolymarkolatok; Fogómarkolatok
ru: Оборудование и технические изделия > Инструменты > Рукоятки для инструментов: Рукоятки; Пистолетные рукоятки; Рукоятки для плоскогубцев
ja: DIY用品 > 工具 > グリップ: ハンドルバーグリップ; ピストルグリップ; プライヤーグリップ
sl-SI: Gradbena oprema > Orodja > Ročaji: Krmilni ročaji; Pištolski ročaji; Ročaji za klešče
cs: Kutilství a řemeslo > Nářadí a nástroje > Svěrací kleště: Rukojeti na nářadí; Pistolové rukojeti; Rukojeti na kleště
zh-CN: 五金/硬件 > 工具 > 手柄: 车把手柄; 手枪式手柄; 钳子手柄
nl: Bouwmaterialen > Gereedschap > Handgrepen: Standaard handgrepen; Handgrepen voor pistolen; Handgrepen voor tangen
it: Articoli di ferramenta > Utensili > Pinze manuali: Impugnature a manubrio; Impugnature a pistola; Impugnature a pinza